臺灣新北地方法院刑事判決　　　　　 110年度審易字第1473號
公　訴　人　臺灣新北地方檢察署檢察官
被　　　告　林泓志



上列被告因違反醫療法案件，經檢察官提起公訴（110年度偵字
第9816號、110年度偵字第11159號），被告於本院準備程序中就
被訴事實為有罪之陳述，經告知簡式審判程序之旨，並聽取當事
人之意見後，經本院裁定行簡式審判程序，判決如下：
    主  文
林泓志對於醫事人員以強暴之方法，妨害其執行醫療業務，累犯
，處有期徒刑貳月，如易科罰金，以新臺幣壹仟元折算壹日。
    事  實
一、林泓志於民國109年12月14日22時許，因無意識反應，經送
    往新北市○○區○○路000號「雙和醫院」急診室治療，經
    送放射科欲進行頭部電腦斷層掃瞄時，林泓志已經甦醒，明
    知正在協助其進行頭部電腦斷層掃瞄之吳君翰放射師，為該
    院正在執行醫療業務之醫事人員，竟基於妨害醫事人員執行
    醫療業務之犯意，以握有手機之右手揮拳攻擊吳君翰肩膀、
    頭部，以此強暴方式妨害吳君翰執行醫療業務，並致吳君翰
    頭部擦挫傷出血（所涉傷害部分，未據告訴）。
二、案經新北市政府衛生局告發及新北市政府警察局中和分局報
    告臺灣新北地方檢察署檢察官偵查起訴。
    理  由                    
一、查本案被告林泓志所犯係死刑、無期徒刑、最輕本刑為3年
    以上有期徒刑以外之罪，且非高等法院管轄第一審案件，其
    於準備程序中就被訴事實為有罪之陳述，經本院告知簡式審
    判程序之旨，並聽取公訴人、被告之意見後，經裁定進行簡
    式審判程序審理，則本案證據之調查，依刑事訴訟法第273
    條之2規定，自不受同法第159條第1項、第161條之2、第161
    條之3、第163條之1及第164條至第170條規定之限制，合先
    敘明。
二、前揭犯罪事實，業據被告於偵查、本院準備程序及審理時均
    坦承不諱，核與證人即被害人吳君翰、證人洪郁婷於警詢中
    證述之情節相符（見109年度偵字第11159號卷【下稱偵卷】
    第7至10頁、第11至13頁），並有衛生福利部雙和醫院診斷
    證明書（乙種）1份、監視器錄影畫面翻拍照片及被害人傷
    勢照片共6張、監視器錄影光碟1片暨監視器錄影畫面翻拍照
    片共6張等附卷可稽（見偵卷第17頁、第19至21頁；110年度
    偵字第9816號卷第5至7頁），足認被告上開任意性自白與事
    實相符，堪以採信。本案事證明確，被告犯行洵堪認定，應
    依法論科。
三、論罪科刑：
(一)罪名：
    核被告所為，係犯醫療法第106條第3項對於醫事人員以強暴
    之方法，妨害其執行醫療業務罪。
(二)累犯之說明：
 1、查被告①前因詐欺案件，經本院以106年度簡字第979號判決
    判處有期徒刑5月確定。②復因詐欺案件，經本院以107年度
    簡字第6384號判決判處有期徒刑4月確定。上開①至②案件
    之罪刑，嗣經本院以108年度聲字第7號裁定應執行有期徒刑
    7月確定（下稱甲應執行刑）。③又因詐欺案案件，經本院
    以107年度簡字第7333號判決判處有期徒刑4月確定，④再因
    持有毒品案件，經本院以108年度審易字第69號判決判處有
    期徒刑6月確定。上開③至④案件之罪刑，嗣經本院以108年
    度聲字第2435號裁定應執行有期徒刑9月確定（下稱乙應執
    行刑）。上開甲、乙應執行刑7月、9月經接續執行，於108
    年11月22日期滿執行完畢等情，有臺灣高等法院被告前案紀
    錄表在卷可稽。被告於前案有期徒刑執行完畢後5年內，故
    意再犯本案有期徒刑以上之罪，符合刑法第47條第1項之累
    犯要件。
 2、另依司法院釋字第775號解釋所示，為避免發生罪刑不相當
    之情形，法院就個案應依該解釋意旨，裁量是否加重最低本
    刑，考量被告上開構成累犯之犯罪紀錄，犯罪類型為詐欺、
    持有毒品等案件，在犯罪類型、罪質、侵害法益等面向，概
    與本案犯行欠缺關連性或加重處罰之必要性，復參照司法院
    大法官會議解釋第775號解釋意旨，認尚無援引累犯規定加
    重其刑之確切事由，故不予加重其法定最低本刑。
(三)量刑：
    爰審酌被告為智識成熟之人，竟未能理性面對醫事人員之處
    理，僅因一時情緒失控，即當場揮拳或持手機攻擊被害人吳
    君翰之肩膀、額頭及頭部，致被害人受有上述所載之傷害，
    妨害被害人執行醫療業務，損害醫病關係，減損整體醫療士
    氣，間接影響其他就醫病人及家屬權益與安全，所為實屬不
    該；兼衡被告前有犯罪紀錄之素行（見本院卷附臺灣高等法
    院被告前案紀錄表）、犯罪之目的、手段、情節、國中畢業
    之智識程度（見被告之個人戶籍資料查詢結果）、於審理時
    自陳之家庭生活與經濟狀況（詳見本院簡式審判筆錄第5頁
    ），及犯後坦承犯行，並於本院審理時已與被害人達成調解
    ，並願賠償被害人新臺幣1萬5,000元乙節，此有本院110年
    10月13日調解筆錄1份在卷可憑，足認被告甚有悔意之犯後
    態度等一切情狀，量處如主文所示之刑，並諭知易科罰金之
    折算標準，以資懲儆。
據上論斷，應依刑事訴訟法第273條之1第1項、第299條第1項前
段條，醫療法第106條第3項、刑法第11條前段、第47條第1項、
第41條第1項前段，判決如主文。
本案經檢察官陳香君偵查起訴，檢察官高智美到庭執行職務。
中    華    民    國   110    年    10    月    27    日
                  刑事第二十五庭  法  官  白光華
上列正本證明與原本無異。
如不服本判決，應於判決送達後20日內敘明上訴理由，向本院提
出上訴狀 (應附繕本) ，上訴於臺灣高等法院。其未敘述上訴理
由者，應於上訴期間屆滿後20日內向本院補提理由書「切勿逕送
上級法院」。
                                  書記官  楊貽婷
中    華    民    國   110    年    10    月    27    日
 
附錄本判決論罪科刑法條全文：
醫療法第106條
違反第24條第2 項規定者，處新臺幣3萬元以上5萬元以下罰鍰。
如觸犯刑事責任者，應移送司法機關辦理。
毀損醫療機構或其他相類場所內關於保護生命之設備，致生危險
於他人之生命、身體或健康者，處3 年以下有期徒刑、拘役或新
臺幣30萬元以下罰金。
對於醫事人員或緊急醫療救護人員以強暴、脅迫、恐嚇或其他非
法之方法，妨害其執行醫療或救護業務者，處3 年以下有期徒刑
，得併科新臺幣30萬元以下罰金。
犯前項之罪，因而致醫事人員或緊急醫療救護人員於死者，處無
期徒刑或7 年以上有期徒刑；致重傷者，處3 年以上10年以下有
期徒刑。